【裁判字號】    95,易,1375
【裁判日期】    950630
【裁判案由】    竊盜
【裁判全文】
臺灣臺中地方法院刑事判決              95年度易字第1375號
公  訴  人  臺灣臺中地方法院檢察署檢察官
被      告  甲○○
                    （另案於臺灣臺中看守所羈押中）
上列被告因竊盜案件，經檢察官提起公訴（95年度偵字第419號
），被告於準備程序中就被訴事實為有罪之陳述，受命法官於聽
取當事人之意見後，本院合議庭裁定改由受命法官獨任以簡式審
判程序審理，判決如下：
    主    文
甲○○共同攜帶兇器，踰越牆垣竊盜，累犯，處有期徒刑捌月。
    犯罪事實
一、甲○○前於民國九十一年及九十二年間，分別因犯竊盜罪及
    毒品危害防制條例案件，經本院先後判處有期徒刑七月及十
    月確定，並經本院裁定其應執行刑為有期徒刑一年三月確定
    ，甫於九十四年三月十五日縮刑期滿執行完畢。詎猶不知悔
    改，復與乙○○（俟到案後再行審結）共同基於意圖為自己
    不法所有之犯意聯絡，由乙○○駕駛車牌號碼為二J－七二
    四九號之自用小客車搭載甲○○及不知情之盧世華（另由檢
    察官為不起訴處分），於九十四年十二月三十日上午十時五
    十分許，至臺中縣烏日鄉○○路中和紡織廠外之山群絨布企
    業有限公司（下稱山絨公司）之廠房（下稱系爭廠房）外，
    乙○○、甲○○二人先共同將山絨公司所有遭不詳之人置放
    於系爭廠房外之紡織機滾輪一支搬運至上開自用小客車上後
    ，復各持客觀上足供兇器使用之扳手一支 (均為金屬材質，
    均未扣案），一同踰越系爭廠房之鐵皮圍牆，進入系爭廠房
    內（無故侵入他人建築物部分，未據告訴），並共同持扳手
    拆下廠房內剪絨機臺上為山絨公司所有之紡織機滾輪一支，
    得手後甫將該支紡織機滾輪搬至系爭廠房外正欲搬至前自用
    小客車上時，因見巡邏員經過乃即將該支紡織機滾輪放下，
    旋因行跡可疑為警盤檢而查獲上情。
二、案經臺中縣警察局烏日分局報告臺灣臺中地方法院檢察署檢
    察官偵查起訴。
    理  由
一、訊據被告甲○○對於上揭犯罪事實坦承不諱，核與證人丙○
    ○於警詢中證訴、證人盧世華於警詢及偵查中證述情節及證
    人即共同正犯乙○○於警詢、偵查中直承與被告共同行竊等
    語情節相符，復有丙○○出具之贓物認領保管單一張及現場
    照片七張在卷可稽，足認被告自白與事實相符，堪可採信。
    綜上所述，本案事證明確，被告犯行堪以認定。
二、按刑法第三百二十一條第一項第三款之攜帶兇器竊盜罪，係
    以行為人攜帶兇器竊盜為其加重條件，此所謂兇器，其種類
    並無限制，凡客觀上足對人之生命、身體、安全構成威脅，
    具有危險性之兇器均屬之，且祇須行竊時攜帶此種具有危險
    性之兇器為已足，並不以攜帶之初有行兇之意圖為必要（最
    高法院七十九年臺上字第五二五三號判例意旨參照）。查，
    被告與共同正犯乙○○共同行竊時所攜帶使用之扳手各一支
    ，均為金屬材質，質地堅硬，有照片一張（見警卷編號三照
    片）在卷可稽，並經被告於審理中指認照片上之扳手二支無
    誤，該二支扳手在客觀上係屬足以殺傷人生命、身體之器械
    ，顯為具有危險性之兇器無疑。再按系爭廠房之鐵皮牆垣上
    半部有數個中空之窗孔，該等窗孔上並無裝上窗戶，被告與
    共同正犯乙○○均係自窗孔進入系爭廠房內，業據被告於審
    理中供明在卷，並有現場照片五張在卷可稽。是該等窗孔雖
    尚非屬具有防閑作用之安全設備，惟被告等既係自鐵皮牆垣
    之窗孔部分進入系爭廠房內，而該等窗孔上、下方復均尚有
    鐵皮牆垣之其他部分，則渠等所為顯均該當於刑法第三百二
    十一條第一項第二款「踰越牆垣」之加重條件。是核被告所
    為，係犯刑法第三百二十一條第一項第三款、第二款之攜帶
    兇器，踰越牆垣竊盜罪。檢察官誤認被告及乙○○並未進入
    廠房內行竊，而認被告係涉犯刑法第三百二十條第一項之竊
    盜罪嫌，尚有未合，惟其起訴之社會基本事實，既屬同一，
    本院仍應予審理，並變更起訴法條，附此敘明。又被告與乙
    ○○間，就上揭加重竊盜犯行，具有犯意聯絡與行為分擔，
    均為共同正犯。末查，被告前於九十一年及九十二年間，分
    別因犯竊盜罪及毒品危害防制條例案件，經本院先後判處有
    期徒刑七月及十月確定，並經本院裁定其應執行刑為有期徒
    刑一年三月確定，於九十四年三月十五日縮刑期滿執行完畢
    ，有臺灣高等法院被告前案紀錄表及臺灣臺中地方法院檢察
    署刑案資料查註紀錄表各一份在卷可按，其於受有期徒刑執
    行完畢後五年以內再犯本案有期徒刑以上之罪，為累犯，應
    依法加重其刑。爰審酌被告前有竊盜及違反毒品防制條例案
    件等前科，素行非佳、渠等竊得之財物已經被害人領回、暨
    被告犯罪之動機、目的、手段、所生危害及被告犯罪後能於
    審理中供承本案犯行之態度等一切情狀，量處如主文所示之
    刑。又被告雖供稱上開扳手係共同正犯乙○○所有，惟被告
    既復供稱該等扳手是本來就放在乙○○車上，而乙○○於警
    詢及偵查中就該等扳手究係何人所有一節既未說明，復經本
    院傳訊無著，且該等扳手又未經警察扣案（詳參警卷之扣押
    物品目錄表），爰不予宣告沒收，附此敘明。
據上論斷，應依刑事訴訟法第二百七十三條之一第一項、第二百
九十九條第一項前段、第三百條，刑法第二十八條、第三百二十
一條第一項第二款、第三款、第四十七條，判決如主文。
中    華    民    國    95    年    6     月    30    日
                    臺灣臺中地方法院刑事第十庭
                        法  官  江 奇 峰
上正本證明與原本無異。
如不服本判決，應於判決送達後十日內向本院提出上訴狀，上訴
於臺灣高等法院臺中分院 (須附繕本)。
                        書記官  陳 美 年
中    華    民    國    95    年    6     月    30    日
附錄論罪科刑法條全文：
刑法第三百二十一條第一項第二款、第三款：
犯竊盜罪而有左列情形之一者，處六月以上五年以下有期徒刑：
二毀越門扇、牆垣或其他安全設備而犯之者。
三攜帶兇器而犯之者。


司法院資訊處製作；財團法人民間司法改革基金會備份。
